【裁判字號】    99,易,270
【裁判日期】    990506
【裁判案由】    竊盜
【裁判全文】
臺灣屏東地方法院刑事判決               99年度易字第270號
公  訴  人  臺灣屏東地方法院檢察署檢察官
被      告  甲○○
上列被告因竊盜案件，經檢察官提起公訴（99年度偵字第2058號
、第2283號、第2330號、第2958號），茲因被告就被訴事實為有
罪之陳述，經告知簡式審判程序意旨並聽取公訴人及被告之意見
後，本院裁定依簡式審判程序審理，判決如下：
    主  文
甲○○犯竊盜罪，累犯，處有期徒刑陸月；又犯攜帶兇器竊盜罪
，累犯，處有期徒刑柒月；又犯攜帶兇器竊盜罪，累犯，處有期
徒刑柒月；又犯攜帶兇器毀壞門扇於夜間侵入住宅竊盜罪，累犯
，處有期徒刑拾月；又犯攜帶兇器竊盜罪，累犯，處有期徒刑柒
月；又犯竊盜罪，累犯，處有期徒刑陸月。應執行有期徒刑年
。
    事  實
一、甲○○前因竊盜等案件，經本院以96年度易字第135 號、97
    年度易字第239 號各判處有期徒刑8 月、1 年2 月，嗣經減
    刑為有期徒刑4 月、7 月，並經定應執行有期徒刑10月，於
    民國98年3 月3 日執行完畢。詎甲○○猶不思悔改，復意圖
    為自己不法之所有，分別於下列時、地，為下列竊盜行為：
    （一）於98年12月16日15時28分許，在屏東縣屏東市○○路
          127 號智慧家大樓前，竊取高梅枝所有、置放於車牌
          號碼RJS-217 號機車置物箱內之皮包內現金新臺幣（
          下同）1,700 元（竊走現金後將皮包放回），得手後
          花用無存。嗣經員警調閱監視錄影器畫面後循線查悉
          上情。
    （二）於98年12月21日凌晨2 時許，前往屏東縣內埔鄉○○
          路28巷加州大樓地下室停車場，以現場拾獲（起訴書
          誤載為自備）之客觀上足以傷害人之生命、身體及安
          全，可作為兇器之螺絲起子1 支，竊取陳威銘所有車
          牌號碼YU-1956 號自用小客車。得手後供己作為代步
          之用。
    （三）於98年12月23 日凌晨2時許，前往高雄縣鳳山市○○
          路433巷27 號航總汽車保養廠前，以自備之客觀上足
          以傷害人之生命、身體及安全，可作為兇器之扳手1
          支，竊取鄒宇南所有車牌號碼WQ-1619 號車牌2 面，
          得手後將WQ-1619 號車牌2 面懸掛於上開YU-1956 號
          自用小客車車上，用以規避查緝。
    （四）於99年1月5日凌晨3 時許（夜間），以自備之客觀上
          足以傷害人之生命、身體及安全，可作為兇器之螺絲
          起子1 支，破壞曾雅琴位於屏東縣屏東市○○路1號2
          樓租屋處大門（毀損部分未據告訴），竊取曾雅琴所
          有郵政金融卡2張、富邦銀行信用卡1張、玉山銀行提
          款卡2張、亞太電信SIM卡1張、阿爾卡特及SONY 廠牌
          行動電話各1支、手錶1只、項鍊墜子2 條等物。得手
          後駕駛上開車牌號碼YU-1956號自用小客車（懸掛WQ-
          1619號車牌）駛離，嗣於同日凌晨4時36 分許，行經
          屏東縣屏東市○○路119 號前時，不慎撞擊電線桿及
          路旁圍籬，甲○○遂棄車逃逸。嗣經員警採集車內指
          紋送鑑，並扣得車牌號碼YU-1956 號自用小客車（暨
          置放於車內之YU-1956 號車牌2 面）、懸掛於該車之
          WQ -1619號車牌2 面、擺放於車內之曾雅琴之郵政金
          融卡2 張、富邦銀行信用卡1 張、玉山銀行提款卡2
          張、亞太電信SIM 卡1 張、阿爾卡特及SONY廠牌行動
          電話各1 支、手錶1 只後，循線查悉上開（二）、（
          三）、（四）之犯罪事實。
    （五）於99年1月28 日凌晨某時許，在屏東縣屏東市○○○
          路12之2 號前，以自備之客觀上足以傷害人之生命、
          身體及安全，可作為兇器之螺絲起子1 支，竊取張弘
          聖所有車牌號碼G2-5031 號自用小貨車，得手後供己
          作為代步之用。嗣經警循線查悉上情。
    （六）於99年3 月13日凌晨2 時許，在屏東縣內埔鄉○○路
          20 4號前，見該機車之鑰匙未拔下（起訴書誤載為自
          備鑰匙），徒手竊取梁義德所有車牌號碼WRC-897 號
          輕型機車，得手後供己作為代步之用，嗣於99年3 月
          17日15時20分許，為警在屏東縣內埔鄉里○路311 號
          前盤查查獲，並扣得上開機車1 部及鑰匙1 支。
二、案經屏東縣政府警察局移送及屏東縣政府警察局屏東分局報
    臺灣屏東地方法院檢察署檢察官偵查起訴。
    理  由
一、前揭犯罪事實，業據被告甲○○於偵查及本院審理時均自白
    不諱，核與證人黃雅婷、高梅枝、陳威銘、鄒宇南、林雙發
    、、曾雅琴、張弘聖、林振雄、梁義德等人於警詢時證述之
    情節尚稱符合，復有扣押物品目錄表、贓物認領保管單、監
    視錄影翻拍畫面、內政部警政署刑事警察局鑑定書暨現場勘
    查、採證照片及現場照片等在卷可稽，足認被告之自白與事
    實相符，犯罪事證明確，應依法論科。
二、被告甲○○竊盜時所攜帶之螺絲起子、扳手等物，雖未扣案
    ，惟市面所見均為鐵製品，質地堅硬，依一般社會觀念，被
    告持之竊盜，已足使人之生命、身體受有危害，自堪認為兇
    器。核被告甲○○犯罪事實欄一、（一）、（六）所為，係
    犯刑法第320 條第1 項之竊盜罪；犯罪事實欄一、（二）、
    （三）、（五）所為，係犯刑法第321 條第1 項第3 款之攜
    帶兇器竊盜罪；犯罪事實欄一、（四）所為，係犯刑法第32
    1 條第1 項第1 款、第2 款、第3 款之攜帶兇器、毀壞門扇
    於夜間侵入住宅竊盜罪。被告所犯先後6 次竊盜犯行，時間
    不同、地點各異，犯意有別，請予分論併罰。又被告曾因竊
    盜等案件，經本院以96年度易字第135 號、97年度易字第23
    9 號各判處有期徒刑8 月、1 年2 月，嗣經減刑為有期徒刑
    4 月、7 月，並經定應執行有期徒刑10月，於98年3 月3 日
    執行完畢等情，有台灣高等法院被告前案紀錄表1 份在卷可
    參，其於有期徒刑執行完畢後，5 年內故意再犯本件有期徒
    刑以上之罪，依刑法第47條第1 項規定，應論以累犯，並加
    重其刑。
三、爰審酌被告甲○○之年齡、品行、智識能力、犯罪手段、情
    節、所得財物價值、對於法益所生危害之程度，及前有多次
    竊盜等犯罪經法院判刑確定，其於前案竊盜等罪執行完畢後
    ，又犯本案6 次竊盜犯行，及其犯罪經查獲後，坦承犯行，
    犯後態度尚良好等一切情狀，量處如主文所示之刑，並定應
    執行刑，以資儆懲。
四、本案被告竊盜所用之扳手、螺絲起子等人並未扣案，雖被告
    自白均為其犯罪所用之工具，且除事實欄一（二）所用之螺
    絲起子外，均為其所有。然上開兇器既未扣案，復不能證明
    其尚存在，為免執行困難，爰不另為沒收之諭知，附此敘明
    。
據上論斷，應依刑事訴訟法第273 條之1 第1 項、第299 條第1
項前段，刑法第320 條第1 項、第321 條第1 項第1 、2 、3 款
、第47條第1 項、第51條第5 款，刑法施行法第1 條之1 ，判決
如主文。
本案經檢察官李侑姿到庭執行職務
中    華    民    國    99    年    5     月    6     日
                      刑事第二庭  法  官  簡光昌
以上正本證明與原本無異。
如不服本判決應於收受本判決送達後10日內向本院提出上訴書狀
，其未敘述上訴理由者，應於上訴期間屆滿後20日內向本院補提
理由書狀（均須按他造當事人之人數附繕本）「切勿逕送上級法
院」。
中    華    民    國    99    年    5     月    6     日
                                  書記官  黃佳惠
附錄法條:
中華民國刑法第321條第1項
（加重竊盜罪）
犯竊盜罪而有左列情形之一者，處6 月以上、5 年以下有期徒刑
：
一、於夜間侵入住宅或有人居住之建築物、船艦或隱匿其內而犯
    之者。
二、毀越門扇、牆垣或其他安全設備而犯之者。
三、攜帶兇器而犯之者。
四、結夥三人以上而犯之者。
五、乘火災、水災或其他災害之際而犯之者。
六、在車站或埠頭而犯之者。
中華民國刑法第320條
（普通竊盜罪、竊佔罪）
意圖為自己或第三人不法之所有，而竊取他人之動產者，為竊盜
罪，處5 年以下有期徒刑、拘役或5 百元以下罰金。
意圖為自己或第三人不法之利益，而竊佔他人之不動產者，依前
項之規定處斷。
前二項之未遂犯罰之。

司法院資訊處製作；財團法人民間司法改革基金會備份。
